【裁判字號】    92,台上,6993
【裁判日期】    921211
【裁判案由】    違反毒品危害防制條例
【裁判全文】
最高法院刑事判決                              九十二年度台上字第六九九三號
    上  訴  人  甲○○
右上訴人因違反毒品危害防制條例案件，不服台灣高等法院中華民國九十年五月三十
一日第二審判決（八十九年度上訴字第三六九七號，起訴案號：台灣台北地方法院檢
察署八十八年度偵字第二０八三八號），提起上訴，本院判決如左：
    主  文
上訴駁回。
    理  由
按刑事訴訟法第三百七十七條規定：上訴於第三審法院，非以判決違背法令為理由，
不得為之。是提起第三審上訴，應以原判決違背法令為理由，係屬法定要件，如果上
訴理由狀未依據卷內訴訟資料，具體指摘原判決不適用何種法則或如何適用不當，或
所指摘原判決違法情事，顯與法律規定得為第三審上訴理由之違法情形，不相適合時
，均應認其上訴為違背法律上之程式，予以駁回。本件原判決綜合全部卷證資料，認
上訴人甲○○有其事實欄所載之犯行，已詳敘其所憑之證據與認定之理由。對於上訴
人辯稱：伊從未販賣安非他命予吳榮，曾與劉銘鎮一起合資購買安非他命施用，但
未販賣或拿安非他命予劉銘鎮施用，警詢筆錄係警方在夜間詢問時所製作，應無證據
能力，不得作為論罪科刑之依據云云，認係飾詞卸責，吳榮、劉冠宏嗣後翻異前詞
，否認有向上訴人購買安非他命，為迴護之詞，均不足採信，亦依調查所得證據，逐
一加以指駁及說明。因而撤銷第一審之科刑判決，改判仍論處上訴人連續販賣第二級
毒品，累犯罪刑（處有期徒刑五年）。從形式上觀察，並無違背法令之情形存在。上
訴意旨略以：上訴人與證人吳榮、劉冠宏、陳惠真及黃旭東之警詢筆錄均係夜間違
法製作，故上訴人之警詢自白是否出於任意性，有待調查，原審未先行調查，即採為
論罪之依據，與刑事訴訟法第一百五十六條第一項規定有違；吳榮、劉冠宏嗣後所
為有利於上訴人之證言，原判決均捨而不採，徒以案重初供為由，專採警員違法製作
之警詢筆錄，而未說明依何經驗法則或論理法則，亦與同法第一百五十五條規定相違
；上訴人與吳榮之警詢筆錄，有關時間、積欠款項次數、案發日吳榮身上新台幣
五百元之用途等，二人所供並不一致，原判決理由載曰二人之警詢筆錄供述無訛，有
判決理由矛盾、不備之違法；本件除劉冠宏之警詢筆錄外，並無其他補強證據，該警
詢筆錄又與事實不符，亦屬判決理由不備云云。惟查犯罪事實之認定、證據之取捨及
其證明力如何，乃事實審法院之職權，如其取捨不違背經驗法則與論理法則，即不得
指為違法，而據為上訴第三審之理由。本件原審已在判決內說明認定其就案內所有證
據本於調查所得心證，分別定其取捨而為事實判斷之理由，並敘明上訴人與吳榮、
劉冠宏、陳惠真、黃旭東及李天龍因不同意在夜間接受警員詢問，警詢筆錄係至日間
始行製作，應有證據能力之依據與其理由，顯無上訴意旨所指違法情事。次查原判決
認定上訴人販賣安非他命，尚以吳榮、劉冠宏之證言及扣案安非他命、分裝袋、電
子秤暨分裝用吸管等物為其佐證，並非僅以上訴人之警詢自白為唯一證據。上訴人與
吳榮、劉冠宏所供買賣安非他命之情節，細節雖略有差異，然關於基本事實之證述
，則相一致，原審本於職權予以採信，核無違背客觀存在之經驗法則與論理法則，自
屬原審採證認事之適法職權行使，不得任意指摘而據為適法之第三審上訴理由。其餘
上訴意旨，係徒憑己意，為單純之事實上爭執，或係對原審採證認事之職權行使及已
為論斷之事項，恣意爭辯，均非依據卷內訴訟資料具體指摘原判決有何違背法令，自
不足據以辨認原判決已具備違背法令之形式要件。應認其上訴違背法律上之程式，予
以駁回。
據上論結，應依刑事訴訟法第三百九十五條前段，判決如主文。
中      華      民      國    九十二    年     十二     月     十一     日
                              最高法院刑事第十一庭
                                  審判長法官  張  淳  淙
                                        法官  謝  俊  雄
                                        法官  蘇  振  堂
                                        法官  張  春  福
                                        法官  呂  丹  玉
      右正本證明與原本無異
                                              書  記  官
中      華      民      國    九十二    年     十二     月     十九     日
                                                                        Ｌ


司法院資訊處製作；財團法人民間司法改革基金會備份。
